【裁判字號】    98,消債更,110
【裁判日期】    981223
【裁判案由】    更生事件
【裁判全文】
臺灣士林地方法院民事裁定           98年度消債更字第110號
債  務  人  甲○○
上列當事人聲請更生事件，本院裁定如下：
    主  文
債務人甲○○自中華民國九十八年十二月二十三日下午五時起開
始更生程序。
命司法事務官進行本件更生程序。
    理  由
一、按債務人不能清償債務或有不能清償之虞，且無擔保或無優
    先權之債務總額未逾新臺幣（下同）1,200 萬元者，於法院
    裁定開始清算程序或宣告破產前，得向法院聲請更生，觀諸
    消費者債務清理條例第3 條、第42條第1 項規定自明。次按
    ，法院開始更生程序之裁定，應載明其年、月、日、時，並
    即時發生效力。法院開始更生或清算程序後，得命司法事務
    官進行更生或清算程序，必要時得選任律師、會計師或其他
    適當之自然人或法人一人為監督人或管理人，復為同條例第
    45條第1 項、第16條所明定。
二、債務人聲請意旨略以：債務人每月薪資約4 萬2,000 元，惟
    前配偶王智炫亦負有龐大債務，債務人除須維持自身生活，
    尚須獨立扶養二子女，扶養費用支出龐大；視其債務總金額
    約達967 萬9,800 元，實認其有不能清償之虞。伊曾於民國
    97年間以書面向最大債權金融機構即臺灣新光商業銀行股份
    有限公司（下稱新光銀行）請求共同協商債務清償方案，然
    因債務人從債務過多，無法納入前置協商程序，致與新光銀
    行前置協商不成立。又伊未經法院裁定開始清算程序或宣告
    破產，故向本院聲請更生等語。
三、經查，債務人所主張之上開事實，業據提出前置協商不成立
    通知書正本（見本院卷第15頁）、財團法人金融聯合徵信中
    心當事人綜合信用報告－債務清理條例前置協商專用債權人
    清冊正本（見本院卷第54頁至57頁）、財政部臺北市國稅局
    財產歸屬資料清單正本（見本院卷第29頁）、財政部臺北市
    國稅局96年度綜合所得稅各類所得資料清單正本（見本院卷
    第30頁）、勞工保險卡正本（見本院卷第34頁）、勞工保險
    被保險人投保資料表影本（見本院卷第102 頁至104 頁）、
    昱晶能源科技股份有限公司員工薪資單正本（見本院卷第94
    頁至101 頁）、債務人全戶戶籍謄本正本（見本院卷第32頁
    至33頁）、債務人所有郵局及金融機構、證券存簿封面暨內
    頁影本（見本院卷第71頁至91頁、第129 頁至136 頁）等為
    證，堪認債務人確有不能清償債務之虞。此外，復查無債務
    人有消費者債務清理條例第6 條第3 項、第8 條或第46條各
    款所定駁回更生聲請之事由存在，則債務人聲請更生，應屬
    有據。
四、爰裁定如主文。
中    華    民    國    98    年    12    月    23    日
                  民事第二庭  法      官  周群翔
上為正本係照原本作成。
本件不得抗告。
中    華    民    國    98    年    12    月    23    日
                              書  記  官  周嫣蘋

司法院資訊處製作；財團法人民間司法改革基金會備份。
